臺灣彰化地方法院刑事判決　　　　　　 100年度易字第1272號
公　訴　人　臺灣彰化地方法院檢察署檢察官
被　　　告　管許不
上列被告因妨害自由等案件，經檢察官提起公訴（100 年度偵字
第8523號），被告於準備程序中就被訴事實均為有罪之陳述，本
院改以簡式審判程序審理，判決如下：
    主    文
管許不犯恐嚇危害安全罪，處拘役伍拾伍日，如易科罰金，以新
臺幣壹仟元折算壹日；又犯公然侮辱罪，處拘役貳拾伍日，如易
科罰金，以新臺幣壹仟元折算壹日；又犯誹謗死者罪，處拘役伍
拾日，如易科罰金，以新臺幣壹仟元折算壹日。應執行拘役壹佰
貳拾日，如易科罰金，以新臺幣壹仟元折算壹日。
    犯罪事實
一、管許不與張瓊文為鄰居，彼此間平日即相處不睦屢生爭執，
    惟管許不竟先後為下列犯行：
  (一)於民國100 年6 月14日上午7 時50分許至9 時11分許，基於
    公然侮辱及侮辱死者、意圖散布於眾之誹謗及誹謗死者之犯
    意、恐嚇危害安全之犯意，在其位於彰化縣員林鎮○○○路
    191 巷29號之住處外屬不特定人得以共見共聞之情形下，大
    聲出言如附表編號一所示之言語（含附表一編號12所示加害
    於生命、身體之言詞），而以此方式，辱罵並指摘足以毀損
    張瓊文、死者即張瓊文之夫林正雄（業於98年4 月16日死亡
    ）、張瓊文之子林勇存、張瓊文之媳蔡易津名譽之事，且貶
    損張瓊文、林勇存、蔡易津及死者林正雄之人格尊嚴與社會
    評價，並致張瓊文心生畏懼而生危害於安全。
  (二)基於公然侮辱之犯意，於100 年6 月19日上午9 時8 分許，
    在前址住處外屬不特定人得以共見共聞之情形下，以如附表
    二所示之言語辱罵張瓊文，足以貶損張瓊文之人格尊嚴與社
    會評價。
  (三)基於公然侮辱及侮辱死者、意圖散布於眾之誹謗及誹謗死者
    之犯意，於100年9月10日上午11時53分許起，在同前址住處
    外屬不特定人得以共見共聞之情形下，大聲出言如附表三所
    示之言語，而以此方式侮辱及指摘足以毀損張瓊文、林勇存
    、蔡易津及死者林正雄名譽之事，且貶損張瓊文、林勇存、
    蔡易津及死者林正雄之人格尊嚴與社會評價。
二、案經張瓊文、林勇存、蔡易津訴由臺灣彰化地方法院檢察署
    檢察官偵查起訴。
    理    由
一、本案被告管許不所犯均係死刑、無期徒刑、最輕本刑為3 年
    以上有期徒刑以外之罪，其於準備程序中就被訴事實均為有
    罪之陳述，經告知被告等簡式審判程序之旨，並聽取公訴人
    及被告等之意見後，本院認無不得或不宜改依簡式審判程序
    進行之處，爰依刑事訴訟法第273 條之1 第1 項規定，由法
    官依法獨任進行簡式審判程序，合先敘明。
二、認定犯罪事實所憑之證據及理由：
  (一)訊據管許不對上開犯罪事實均坦承不諱，核與證人即告訴人
    張瓊文、林勇存、蔡易津於偵訊中證述之情節相符（偵卷第
    44頁反面至第47頁），並有林正雄除戶資料查詢（偵卷第50
    頁）、現場錄影光碟及光碟錄音譯文（偵卷第13頁、第31頁
    至第36頁反面）在卷可稽，足認被告自白與事實相符。
  (二)另觀諸被告於本院100 年12月7 日開庭時，除情緒稍顯激動
    外，均能明確回答法官訊問的問題並適時就本案表示意見，
    且一再表示因為未能持錄音設備就遭告訴人辱罵之部分加以
    蒐證，導致無法對告訴人提起告訴等語，顯然被告於本院開
    庭時並無因精神障礙或其他心智缺陷，致不能辨識其行為違
    法或欠缺依其辨識而行為之能力的情形，亦無因上開原因，
    致其辨識行為違法或依其辨識而行為之能力，顯著降低的情
    形。而被告於附表一、二、三所示時、地出言侮辱、誹謗及
    恐嚇之言語，期間交換使用台語、國語對告訴人等進行言語
    攻擊，且言詞使用流暢，並無不知所云之處，且亦知道告訴
    人有進行錄音採證，此由被告於現場亦有陳述「瘋查某！拿
    去錄音賣才有錢，不要害人才好。」、「現在趕緊來錄影拿
    去賣卡有錢」、「連種花也不行，常常偷拍人家，再拿去法
    院告人」之言詞可知（詳附表一編號6 、12、13），足認被
    告在行為當時係處於意識清晰的狀態，能辨識其行為違法性
    ，且具有依其辨識而行為之能力無訛。被告明知其上開公然
    侮及侮辱死者、意圖散布於眾而誹謗及誹謗死者、恐嚇危害
    安全之言語攻擊行為，足以貶抑告訴人張瓊文、林勇存、蔡
    易津及死者林正雄的人格與社會評價，且足以使告訴人張瓊
    文心生畏懼，而生危害於告訴人張瓊文之安全，仍執意為之
    ，其確有公然侮辱及侮辱死者、意圖散布於眾而誹謗及誹謗
    死者、恐嚇危害安全之主觀犯意，已至為明顯。
  (三)綜上所述，本案事證明確，被告前開犯行均堪認定，均應依
    法論科。
三、論罪科刑：
  (一)核被告就附表一所為，係犯刑法第305 條之恐嚇危害安全罪
    、第309 條第1 項之公然侮辱罪、第310 條第1 項之誹謗罪
    、第312 條第1 項之公然侮辱死者罪及同條第2 項之誹謗死
    者罪；就附表二所為，係犯刑法第309 條第1 項之公然侮辱
    罪；就附表三所為，係犯刑法第309 條第1 項之公然侮辱罪
    、第310 條第1 項之誹謗罪、第312 條第1 項之公然侮辱死
    者罪及同條第2 項之誹謗死者罪
  (二)被告於附表一、三所示之時、地，分別多次公然侮辱、誹謗
    、公然侮辱死者、誹謗死者之舉動，係於密切接近之時間，
    於同一地點為之，且侵害同一法益，各公然侮辱、誹謗、公
    然侮辱死者、誹謗死者舉動之獨立性極為薄弱，依一般社會
    觀念，在時間差距上，難以強行分開，其無非係欲達成同一
    公然侮辱、誹謗、公然侮辱死者、誹謗死者目的之接續動作
    ，分別為公然侮辱、誹謗、公然侮辱死者及誹謗死者之接續
    犯。
  (三)被告於附表一、三所示時、地，對告訴人張瓊文、林勇存、
    蔡易津及死者林正雄所為之公然侮辱、誹謗、恐嚇、公然侮
    辱死者及誹謗死者之犯行，亦係在接續的言語攻擊行為下穿
    插為之，因各語詞所表彰的社會意義不同，致其接續的言語
    攻擊行為，分別該當刑法第305 條之恐嚇危害安全罪、第30
    9 條第1 項之公然侮辱罪、第310 條第1 項之誹謗罪、第31
    2 條第1 項之公然侮辱死者罪及同條第2 項之誹謗死者罪的
    構成要件，然由被告的主觀犯意及客觀犯行觀之，其接續的
    言語攻擊行為，就一般社會觀念而言，實應分別評價為1 個
    行為，是被告就附表一所示犯行係以1 行為同時觸犯刑法第
    305 條之恐嚇危害安全罪、第309 條第1 項之公然侮辱罪、
    第310 條第1 項之誹謗罪、第312 條第1 項之公然侮辱死者
    罪及同條第2 項之誹謗死者罪；就附表三所示犯行係以1 行
    為同時觸犯刑法第309 條第1 項之公然侮辱罪、第310 條第
    1 項之誹謗罪、第312 條第1 項之公然侮辱死者罪及同條第
    2 項之誹謗死者罪，均為想像競合犯，應分別依刑法第55條
    規定，就附表一部分從一重刑法第305 條之恐嚇危害安全罪
    處斷，就附表三部分從一重刑法第312 條第2 項之誹謗死者
    罪處斷。被告所犯如附表一、二、三所示3 罪，犯意各別，
    行為互殊，應予分論併罰。
  (四)爰審酌被告既與告訴人張瓊文為鄰居，理應敦親睦鄰，遇有
    誤會，應思以合法理性之途徑解決，卻未能和睦相處，反惡
    言相向，以言詞羞辱、誹謗及恐嚇告訴人，更出言侮辱、誹
    謗告訴人張瓊文業已過世之夫林正雄，實應嚴予以課責，惟
    審酌被告犯後坦承犯行，態度尚可，並參酌其智識程度、犯
    罪動機、手段及生活狀況等一切情狀，分別量處如主文所示
    之刑，並均諭知易科罰金之折算標準，暨定其應執行之刑及
    諭知易科罰金之折算標準，以資儆懲。
據上論斷，應依刑事訴訟法第273 條之1 第1 項、第299 條第1
項前段，刑法第305 條、第309 條第1 項、第310 條第1 項、第
312 條第1 項、第2 項、第55條、第41第1 項前段、第51條第6
款，刑法施行法第1 條之1 ，判決如主文。
中    華    民    國   100    年    12    月    21    日
                  刑事第八庭    法  官  江彥儀
以上正本證明與原本無異。
如不服本判決應於收受判決後10日內向本院提出上訴書狀，並應
敘述具體理由；其未敘述上訴理由者，應於上訴期間屆滿後20日
內向本院補提理由書（均須按他造當事人之人數附繕本）「切勿
逕送上級法院」。
告訴人或被害人對於判決如有不服具備理由請求檢察官上訴者，
其上訴期間之計算係以檢察官收受判決正本之日期為準。
中    華    民    國   100    年    12    月    21    日
                                書記官  黃明慧
附錄本案論罪科刑法條全文：
中華民國刑法第305條
（恐嚇危害安全罪）
以加害生命、身體、自由、名譽、財產之事，恐嚇他人致生危害
於安全者，處 2 年以下有期徒刑、拘役或 3 百元以下罰金。
中華民國刑法第309條
（公然侮辱罪）
公然侮辱人者，處拘役或 3 百元以下罰金。
以強暴犯前項之罪者，處 1 年以下有期徒刑、拘役或 5 百元以
下罰金。
中華民國刑法第310條
（誹謗罪）
意圖散布於眾，而指摘或傳述足以毀損他人名譽之事者，為誹謗
罪，處 1 年以下有期徒刑、拘役或 5 百元以下罰金。
散布文字、圖畫犯前項之罪者，處 2 年以下有期徒刑、拘役或
1 千元以下罰金。
對於所誹謗之事，能證明其為真實者，不罰。但涉於私德而與公
共利益無關者，不在此限。
中華民國刑法第312條
（侮辱誹謗死者罪）
對於已死之人公然侮辱者，處拘役或 3 百元以下罰金。
對於已死之人犯誹謗罪者，處 1 年以下有期徒刑、拘役或 1 千
元以下罰金。
附表一（即起訴書犯罪事實欄一、(一)及附表編號1 至24所示部分
        ）
┌──┬─────────┬───────────────────────┬────┬─────┐
│編號│時間              │內容                                          │辱罵（誹│備    註  │
│    │                  │                                              │謗）對象│          │
├──┼───┬─────┼───────────────────────┼────┼─────┤
│ 1  │100年6│上午7時51 │林正雄老雞掰、瘋雞掰！把人害的這麼嚴重，看會甘│林正雄  │即起訴書附│                      │        │
│    │月14日│分許      │願耶（或）不甘願？講話黑白來。                │        │表編號1   │
├──┤      ├─────┼───────────────────────┼────┼─────┤
│ 2  │      │上午7時52 │說他們跟法院都很熟，很熟哪會告輸，哪不告贏？這│張瓊文、│即起訴書犯│
│    │      │分許      │麼嚴重，電話裡面叫人來吵我，吵整點鐘，門一直撞│林勇存、│罪事實一(一)│
│    │      │          │、一直敲，你若讓我出來，你的嘴會爛摳摳，我先告│蔡易津  │前段及起訴│
│    │      │          │訴你，你的嘴嘛都爛摳摳，沒窗（不能）留了，我若│        │書附表編號│
│    │      │          │不是觀音（觀世音菩薩）的女兒，我先告訴你，一次│        │2         │
│    │      │          │你們就不過關，還會等到現在？都過來罵我，我都惦│        │          │
│    │      │          │惦（沒說話），再來罵我看看，瘋雞掰！再來罵我看│        │          │
│    │      │          │看，我是不是欠你的錢，我買現金的，是你們欠人家│        │          │
│    │      │          │錢，不是我欠人家錢。                          │        │          │
├──┤      ├─────┼───────────────────────┼────┼─────┤
│ 3  │      │上午7時54 │將我的腳夾在紗門外，4個人將我抓住，說是厝邊（ │張瓊文  │即起訴書附│
│    │      │分許      │鄰居）看到我摟她兒子，……說厝邊頭尾都有看到，│        │表編號3   │
│    │      │          │巡官來也有看到，說我摟她兒子，他兒子快50歲了，│        │          │
│    │      │          │不見笑（不要臉）還講得出來。                  │        │          │
├──┤      ├─────┼───────────────────────┼────┼─────┤
│ 4  │      │上午7時56 │黑白講話黑白害人，瘋也不是瘋這麼嚴重。        │張瓊文  │即起訴書附│
│    │      │分許      │                                              │        │表編號4   │
├──┤      ├─────┼───────────────────────┼────┼─────┤
│ 5  │      │上午8時1分│人家在打掃3樓，一直打掃，她在樓下一直跳舞，一 │林正雄、│即起訴書附│
│    │      │許        │直拍手一直罵，說是別人在怨妒（嫉妒）你們夫妻好│張瓊文  │表編號5   │
│    │      │          │，黑白講！誰在怨妒你們夫妻好？一直罵人，罵雞掰│        │          │
│    │      │          │破功、雞掰破功，要破你自己現在在破，你的丈夫已│        │          │
│    │      │          │經破不見（過世）了，……誰在怨妒你們夫妻好？黑│        │          │
│    │      │          │白講！人家比你們還要好，你丈夫一天到晚在賭博，│        │          │
│    │      │          │常在吵架，當老師可以賭博嗎？你不要不見笑啊，人│        │          │
│    │      │          │家在怨妒你們夫妻好，人家吃飽了太閒在怨妒你們夫│        │          │
│    │      │          │妻？人家比你們還要好！                        │        │          │
├──┤      ├─────┼───────────────────────┼────┼─────┤
│ 6  │      │上午8時3分│你們夫妻好人家在怨妒？唉喲！看你先生能不能先死│張瓊文  │即起訴書附│
│    │      │許        │，好去討客兄，我先告訴你，你把我害得很嚴重，去│        │表編號6   │
│    │      │          │法院告我，要我的錢，但我沒告，有抓我去關嗎？有│        │          │
│    │      │          │嗎？沒有！再囂擺（囂張）看看，我若是怕你，試試│        │          │
│    │      │          │看！說是人家怕她，都不敢出來，你是要經過我這裡│        │          │
│    │      │          │‧ㄋㄝ（語助詞）！瘋查某！拿去錄音賣才有錢，不│        │          │
│    │      │          │要害人才好。                                  │        │          │
├──┤      ├─────┼───────────────────────┼────┼─────┤
│ 7  │      │上午8時15 │過來一直罵我，我就要給他罵？林正雄那個老雞掰。│林正雄  │即起訴書附│
│    │      │分許      │                                              │        │表編號7   │
├──┤      ├─────┼───────────────────────┼────┼─────┤
│ 8  │      │上午8時16 │去娶一個茶店仔查某（指林勇存之妻蔡易津），再囂│林勇存、│即起訴書附│
│    │      │分許      │擺看看！                                      │蔡易津  │表編號8   │
│    │      │          │                                              │        │          │
├──┤      ├─────┼───────────────────────┼────┼─────┤
│ 9  │      │上午8時19 │去法院告人家，你想要告我，我甘有做？要向人家恐│林正雄  │即起訴書附│
│    │      │分許      │嚇錢，說我去摟她兒子，他兒子也說我去摟他，林正│        │表編號9   │
│    │      │          │雄這個老雞掰也說我去摟他兒子。唉喲！你黑白講話│        │          │
│    │      │          │啊你，要人家的錢，也不是這麼恐怖，我就是在整理│        │          │
│    │      │          │家裡，不像你一天到晚在害人。                  │        │          │
├──┤      ├─────┼───────────────────────┼────┼─────┤
│ 10 │      │上午8時20 │說厝邊都在怨妒他們夫妻好，誰在怨妒你夫妻好？不│張瓊文  │即起訴書附│
│    │      │分許      │見笑！什麼話都敢說，自己向人說，才說要告人，再│        │表編號10  │
│    │      │          │囂擺看看！黑白講話黑白害人，人家擦地也不行，人│        │          │
│    │      │          │家擦地說是我用擦地的工具在拜他……，黑白講話黑│        │          │
│    │      │          │白害人……，你害我不倒，不見笑！甚麼話都敢說，│        │          │
│    │      │          │不會見笑！……，你若會當老師，我腳頭烏（膝蓋）│        │          │
│    │      │          │也可以當老師，比你還行。                      │        │          │
├──┤      ├─────┼───────────────────────┼────┼─────┤
│ 11 │      │上午8時23 │將人家的腳夾在紗門外，4個，和那個茶店仔查某， │張瓊文、│即起訴書附│
│    │      │分許      │都將我夾在裡面，整個身體都在裡面，腳在外面，夾│林勇存、│表編號11  │
│    │      │          │得緊緊的，……將人打一打再先去報，將人家的腳夾│蔡易津  │          │
│    │      │          │在外面，不讓我出來，在我的紗門，打得我胸膛都是│        │          │
│    │      │          │傷，黑青瘀血，你是這麼狠毒對待我嗎？我每樣都讓│        │          │
│    │      │          │你，不是輸你，你不會贏我，瘋雞掰、瘋得這麼嚴重│        │          │
│    │      │          │。                                            │        │          │
├──┤      ├─────┼───────────────────────┼────┼─────┤
│ 12 │      │上午8時24 │瘋少一點，不要瘋太憨，現在趕緊來錄影拿去賣卡有│張瓊文  │即起訴書犯│
│    │      │分許      │錢，不要恐嚇我的錢，恐嚇我不倒。我沒有做，你沒│        │罪事實欄一│
│    │      │          │有看到我□□（前2字聲音含糊不清）嗎？我沒看到 │        │(一)中段（起│
│    │      │          │你的老雞掰，我現在要用那支□□（前2字聲音含糊 │        │訴書誤於犯│
│    │      │          │不清）來撞到你的雞掰碎糊糊，再撞你的嘴，看會黑│        │罪事實欄一│
│    │      │          │白講話沒？                                    │        │(一)中段及附│
│    │      │          │                                              │        │表編號12重│
│    │      │          │                                              │        │複記載）  │
│    │      │          │                                              │        │          │
│    │      │          │                                              │        │          │
├──┤      ├─────┼───────────────────────┼────┼─────┤
│ 13 │      │上午8時25 │沒錢假大伴（裝闊），再囂擺看看……，一天到晚罵│林正雄  │即起訴書附│
│    │      │分許      │人罵不停，人家打掃3樓也罵人，罵整點鐘，誰有辦 │        │表編號13  │
│    │      │          │法忍耐？連種花也不行，常常偷拍人家，再拿去法院│        │          │
│    │      │          │告人，你甘這麼沒天良？你就是這麼不好才會這麼早│        │          │
│    │      │          │死。                                          │        │          │
├──┤      ├─────┼───────────────────────┼────┼─────┤
│ 14 │      │上午8時32 │害人那麼嚴重，人家在怕你沒有？怕你這個老雞掰、│張瓊文  │即起訴書附│
│    │      │分許      │老狐狸，人家怕你沒有？你是老狐狸，才會咬人。  │        │表編號14  │
├──┤      ├─────┼───────────────────────┼────┼─────┤
│ 15 │      │上午8時34 │你去法院告，要對我恐嚇錢，我怎不知？只有聽就知│張瓊文、│即起訴書附│
│    │      │分許      │道！4個人還有那個茶店仔查某，把我的腳夾在外面 │林勇存、│表編號15  │
│    │      │          │，我人在裏面，讓我倒下去，撞我的腳……，你知道│蔡易津  │          │
│    │      │          │嗎？一直撞人家的門，踹人家的門，我開門看是誰，│        │          │
│    │      │          │門一開就踹我胸膛，就是這麼恐怖嗎？            │        │          │
├──┤      ├─────┼───────────────────────┼────┼─────┤
│ 16 │      │上午8 時37│罵人家整個鐘頭，你如果讓我出來，你的子宮會爛糊│張瓊文  │即起訴書犯│
│    │      │分許      │糊，我先告訴你，不是在怕你……，你不是說法院你│        │罪事實欄一│
│    │      │          │很熟？怎會告輸才惦惦（安靜）。                │        │(一)後段    │
│    │      │          │                                              │        │          │
├──┤      ├─────┼───────────────────────┼────┼─────┤
│ 17 │      │上午8時43 │你這個害人精，破雞掰，老雞掰，老狐狸，真正老狐│張瓊文  │即起訴書附│
│    │      │分許      │狸，看有影老狐狸沒有？拿去告卡有錢啦！        │        │表編號16  │
├──┤      ├─────┼───────────────────────┼────┼─────┤
│ 18 │      │上午8時45 │我沒有做，住這麼久了，大家都知道，不是剛搬過來│張瓊文  │即起訴書附│
│    │      │分許      │，說一次大家就相信，沒人相信你這個老狐狸的女人│        │表編號17  │
│    │      │          │，害人家這麼嚴重。                            │        │          │
├──┤      ├─────┼───────────────────────┼────┼─────┤
│ 19 │      │上午8時47 │現在有沒有，你們有一個茶店仔查某，腳快斷了，瘦│張瓊文、│即起訴書附│
│    │      │分許      │巴巴，幾乎沒得吃這樣！生了一個兒子，你知道嗎？│林勇存、│表編號18  │
│    │      │          │那個兒子就是和我的靈生的，和你媳婦生的，那不是│蔡易津  │          │
│    │      │          │你的孫子，你知道嗎？對你講清楚，我們無形的和你│        │          │
│    │      │          │媳婦同居‧ㄋㄝ，和林正雄的太太同居十幾年‧ㄋㄝ│        │          │
│    │      │          │……，你媳婦啊，那個茶店仔查某，有生1個兒子沒 │        │          │
│    │      │          │有？那就是和我的靈生的……，一直罵人家不停，我│        │          │
│    │      │          │的兒子去睡你媳婦，這樣啦，我現在就告訴你，我的│        │          │
│    │      │          │頭家（丈夫）去睡你媳婦，和睡林正雄的太太……，│        │          │
│    │      │          │不會見笑每樣話都敢講，害人這麼嚴重，害到法院去│        │          │
│    │      │          │，不怕噎死，你兒子回來我也照樣說給他聽：「你娶│        │          │
│    │      │          │的茶店仔查某的兒子，就是我的靈和她生的」，……│        │          │
│    │      │          │老雞掰，老狐狸，你害我這麼嚴重，人家出國也不行│        │          │
│    │      │          │，還說我去住院，住你的老雞掰啦！住你的老狐狸啦│        │          │
│    │      │          │！                                            │        │          │
├──┤      ├─────┼───────────────────────┼────┼─────┤
│ 20 │      │上午8時50 │你不是說你法院很熟嗎？怎會告輸？呸！拉撒（骯髒│林正雄、│即起訴書附│
│    │      │分許      │）鬼，林正雄老雞掰、老狐狸啦！人家在忙，說是人│張瓊文  │表編號19  │
│    │      │          │家在怕她，不敢出來，我哪有時間和你這個瘋女人說│        │          │
│    │      │          │？沒采（可惜）那個工（時間）！                │        │          │
├──┤      ├─────┼───────────────────────┼────┼─────┤
│ 21 │      │上午8時51 │說人家嫉妒他夫妻好……，今天怎不說他在賭博？  │林正雄  │即起訴書附│
│    │      │分許      │                                              │        │表編號20  │
├──┤      ├─────┼───────────────────────┼────┼─────┤
│ 22 │      │上午8時53 │林正雄那個小的兒子，娶茶店仔查某那一個。      │林勇存  │即起訴書附│
│    │      │分許      │                                              │蔡易津  │表編號21  │
│    │      │          │                                              │        │          │
├──┤      ├─────┼───────────────────────┼────┼─────┤
│ 23 │      │上午8時54 │我的靈和林正雄的太太同居，同居十幾年‧ㄋㄝ，嘿│張瓊文  │即起訴書附│
│    │      │分許      │啊（肯定語助詞），沒有去和他同居他受不了，才來│        │表編號22  │
│    │      │          │罵我……。                                    │        │          │
├──┤      ├─────┼───────────────────────┼────┼─────┤
│ 24 │      │上午8時58 │現在妳要不要相信？現在無形的還在和妳同居，妳知│張瓊文  │即起訴書附│
│    │      │分許      │道嗎？如沒在趕緊，趕緊去問神，現在還和妳在同居│        │表編號23  │
│    │      │          │，晚上還和妳睡。                              │        │          │
├──┤      ├─────┼───────────────────────┼────┼─────┤
│ 25 │      │上午9時8分│老狐狸，被你害得這麼嚴重,老狐狸，林正雄老雞掰 │林正雄  │即起訴書附│
│    │      │許至9時11 │，老狐狸。林正雄老雞掰                        │        │表編號24  │
│    │      │分許      │                                              │        │          │
└──┴───┴─────┴───────────────────────┴────┴─────┘
附表二
┌──┬─────────┬───────────────────────┬────┬─────┐
│編號│時間              │內容                                          │辱罵對象│備  註    │
│    │                  │                                              │        │          │
├──┼───┬─────┼───────────────────────┼────┼─────┤
│1   │100年6│上午9時8分│要恐嚇我，錢沒有，恐嚇不過關，沒辦法啦！厝邊沒│張瓊文  │即起訴書附│
│    │月19日│許至9時15 │有看到我摟你兒子，沒有啦！黑白講話黑白害人啦！│        │表編號25  │
│    │      │分許      │拉撒（骯髒）鬼，要恐嚇我的錢恐嚇不過去。      │        │          │
│    │      │          │（管許不持水管對張瓊文臉部噴水。）            │        │          │
│    │      │          │我如果要理你，妳兒子，妳媳婦和妳這個老狐狸就要│        │          │
│    │      │          │去關了。拉撒鬼！                              │        │          │
└──┴───┴─────┴───────────────────────┴────┴─────┘
附表三
┌──┬─────────┬───────────────────────┬────┬─────┐
│編號│時間              │內容                                          │辱罵對象│備  註    │
│    │                  │                                              │        │          │
├──┼───┬─────┼───────────────────────┼────┼─────┤
│ 1  │100年9│上午11時53│法院不是很熟？怎會告輸？再去告啦！再囂擺（囂張│林正雄  │即起訴書附│
│    │月10日│分許至11時│）啦！沒錢假大伴（裝闊），做歹事還要告人家，再│        │表編號26  │
│    │      │58分許    │囂擺啊！夭壽罔仔！沒教養！雞掰啦！林正雄（國語│        │          │
│    │      │          │，下同）那個老雞掰啦！……破雞掰、老雞掰！黑白│        │          │
│    │      │          │冤枉、黑白害人……不見笑（羞恥），再囂擺看看。│        │          │
│    │      │          ├───────────────────────┤        │          │
│    │      │          │林正雄那個老雞掰說我摟他兒子，他兒子在法院也說│        │          │
│    │      │          │我摟他兒子……我才沒在衰小（倒楣），你錢請我，│        │          │
│    │      │          │我也不會摟他，拉撒（骯髒）鬼。                │        │          │
│    │      │          ├───────────────────────┤        │          │
│    │      │          │再囂擺看看，再囂擺啦！沒錢假大伴（裝闊），沒錢│        │          │
│    │      │          │還想告人，贏了沒？輸了！恭喜啦！……沒證沒據說│        │          │
│    │      │          │厝邊頭尾（鄰居）都看到我在摟他兒子，......摟你│        │          │
│    │      │          │這個拉撒雞掰，你這個林正雄死小孩、破罔仔、死小│        │          │
│    │      │          │孩！                                          │        │          │
│    │      │          ├───────────────────────┤        │          │
│    │      │          │人家在擦地，說是我用那支在拜他，哎喲，你拉撒鬼│        │          │
│    │      │          │，你說得對不對？三八，三八卡少咧，不要三八這麼│        │          │
│    │      │          │多！說我去他家摟他兒子，他兒子去法院也這樣說，│        │          │
│    │      │          │我沒去到他們那邊，不要黑白說話，黑白害人，你太│        │          │
│    │      │          │太一天到晚討客兄才會這樣說我。                │        │          │
├──┤      ├─────┼───────────────────────┼────┼─────┤
│ 2  │      │上午11時59│人家在擦地，說是我用那支在拜他，哎喲，你拉撒鬼│張瓊文  │即起訴書附│
│    │      │分許      │，你說得對不對？三八，三八卡少咧，不要三八這麼│        │表編號27  │
│    │      │          │多！說我去他家摟他兒子，他兒子去法院也這樣說，│        │          │
│    │      │          │我沒去到他們那邊，不要黑白說話，黑白害人，你太│        │          │
│    │      │          │太一天到晚討客兄才會這樣說我。                │        │          │
├──┤      ├─────┼───────────────────────┼────┼─────┤
│ 3  │      │中午12時2 │說不會生才又娶一個茶店仔查某，又在紗門處打我，│林勇存、│即起訴書附│
│    │      │分許      │打了才去告我。                                │蔡易津  │表編號28  │
│    │      │          │                                              │        │          │
├──┤      ├─────┼───────────────────────┼────┼─────┤
│ 4  │      │下午1時50 │（林勇存甫將車子停在自家門口，走入屋內）有才調│林勇存  │即起訴書附│
│    │      │分許      │（本事）開自己的位置，不要開到我前面來，這我買│        │表編號29  │
│    │      │          │的‧ㄋㄝ（語助詞）……，你這個拉撒（骯髒）兒子│        │          │
│    │      │          │、你這個雜種兒子，去法院告得我這樣，要錢去搶銀│        │          │
│    │      │          │行啦！                                        │        │          │
├──┤      ├─────┼───────────────────────┼────┼─────┤
│ 5  │      │下午1時52 │老雞掰、壞查某，把我害得這麼嚴重，你們自己茶店│張瓊文、│即起訴書附│
│    │      │分許      │仔查某在摟他（林勇存），正經女人會去喜歡你兒子│林勇存、│表編號30  │
│    │      │          │？拉撒精！害人這麼嚴重。                      │蔡易津  │          │
├──┤      ├─────┼───────────────────────┼────┼─────┤
│ 6  │      │下午1時53 │瘋雞掰！做賊仔還想告人……說我壞話又叫人來敲我│林正雄  │即起訴書附│
│    │      │分許      │玻璃沒有賠我，又到前面來吵我整個鐘頭，給我瘋看│        │表編號31  │
│    │      │          │看，老雞掰！林正雄死小孩、破罔啦！            │        │          │
├──┤      ├─────┼───────────────────────┼────┼─────┤
│ 7  │      │下午1時54 │夭壽罔仔！不知見笑（羞恥），法院很熟怎會告輸？│張瓊文、│即起訴書附│
│    │      │分許      │                                              │林勇存  │表編號32  │
│    │      │          │                                              │蔡易津  │          │
├──┤      ├─────┼───────────────────────┼────┼─────┤
│ 8  │      │下午1時56 │林正雄你這個老雞掰！過來對人罵不停，溫（我）無│林正雄、│即起訴書附│
│    │      │分許      │形的和他同居好多年，你甘知？                  │張瓊文  │表編號33  │
│    │      │          │                                              │        │          │
├──┤      ├─────┼───────────────────────┼────┼─────┤
│ 9  │      │下午2時5分│沒關係啦！拉撒兒子，你聽有沒？茶店仔查某的那個│林勇存、│即起訴書附│
│    │      │許        │兒子就是咱無形的和她生的，你生的兒子是陰的（鬼│蔡易津  │表編號34  │
│    │      │          │）生的。                                      │        │          │
└──┴───┴─────┴───────────────────────┴────┴─────┘